【裁判字號】    99,審訴,2772
【裁判日期】    990819
【裁判案由】    妨害風化
【裁判全文】
臺灣高雄地方法院刑事判決            99年度審訴字第2772號
公  訴  人  臺灣高雄地方法院檢察署檢察官
被      告  乙○○
上列被告因妨害風化案件，經檢察官提起公訴（99年度偵字第21
082 號），被告就被訴事實為有罪之陳述，經本院合議庭裁定由
受命法官獨任進行簡式審判程序，本院判決如下： 
    主  文
乙○○犯圖利容留性交罪，處有期徒刑拾月，減為有期徒刑伍月
，如易科罰金，以新臺幣壹仟元折算壹日。扣案之警報遙控器、
遙控器各壹個及保險套玖枚，均沒收。
    事  實  及  理  由 
一、本件被告乙○○所犯為死刑、無期徒刑、最輕本刑為3 年以
    上有期徒刑以外之罪，其於準備程序進行中，就被訴事實為
    有罪之陳述，經本院告知簡式審判程序之旨，並聽取檢察官
    及被告之意見後，裁定進行簡式審判程序。
二、本件犯罪事實及證據，除證據部分補充「被告於本院之自白
    」、「高雄市政府警察局行政科專勤組搜索扣押筆錄2 份」
    、「現場照片」外，餘均引用附件檢察官起訴書所載。
三、核被告所為，係犯刑法第231 條第1 項前段之圖利容留性交
    罪。被告媒介之低度行為，應為容留之高度行為所吸收，不
    另論罪。刑事法若干犯罪行為態樣，本質上原具有反覆、延
    續實行之特徵，立法時既予特別歸類，定為犯罪構成要件之
    行為要素，則行為人基於概括之犯意，在密切接近之一定時
    、地接續實行之複次行為，倘依社會通念，於客觀上認為符
    合一個反覆、延續性之行為觀念者，於刑法評價上，即應僅
    成立一罪；學理上所稱「集合犯」之職業性、營業性或收集
    性等具有重複特質之犯罪均屬之，例如經營、從事業務、收
    集、販賣、製造、散布等行為概念者是（最高法院95年度台
    上字第1079號判決參照）。被告自95年7 月5 日起至95年8
    月10日為警查獲時止，係基於同一之妨害風化犯罪之決意，
    預定複數之容留性交行為反覆實施，並侵害同一法益，應認
    屬集合犯之實質上一罪。審酌被告為圖私利，竟媒介、容留
    店內小姐與男客為性交之行為，法紀觀念淺薄，破壞社會善
    良風氣，所為誠屬非是，且先前已有妨害風化案件，經法院
    判處有期徒刑，有臺灣高等法院被告前案紀錄表1 份在卷可
    按，雖不構成累犯，惟足徵其素行不佳，惟念其犯後坦承犯
    行、態度良好，並考量其容留女子與不特定男客為性交行為
    之時間、所獲利益等一切情狀，量處如主文所示之刑。又被
    告本件犯罪時間係在96年4 月24日以前，所犯之罪核符中華
    民國96年罪犯減刑條例第2 條第1 項之規定，復無同條例第
    3 條規定之除外情事存在，合於減刑條件，爰併依同條例第
    2 條第1 項第3 款之規定，減其宣告刑2 分之1 ，並諭知易
    科罰金之折算標準。扣案警報遙控器、遙控器各1 個係被告
    所有供其本件犯罪所用之物，未使用之保險套9 枚，係被告
    所有預備供其本件犯罪所用之物，業據其於本院審理時供陳
    在卷，均應依刑法第38條第1 項第2 款之規定予以宣告沒收
    。扣案之現金新臺幣11700 元，尚無證據證明與本案犯行有
    直接關聯，爰不予宣告沒收，附此敘明。
據上論斷，應依刑事訴訟法第273 條之1 第1 項、第299 條第1
項前段、第310 條之2 、第454 條第2 項，刑法第231 條第1 項
前段、第41條第1 項前段、第38條第1 項第2 款，刑法施行法第
1 條之1 ，中華民國96年罪犯減刑條例第2 條第1 項第3 款、第
7 條、第9 條，判決如主文。
本案經檢察官李英霆到庭執行職務。
中    華    民    國    99    年    8     月   19     日
                     刑事第十庭  法  官 顏銀秋
以上正本證明與原本無異。
如不服本判決應於收受送達後10日內向本院提出上訴書狀，並應
敘述具體理由；如未敘述上訴理由者，應於上訴期間屆滿後20日
內向本院補提理由書（均須按他造當事人之人數附繕本）「切勿
逕送上級法院」。
中    華    民    國    99    年    8     月    19    日
                                  書記官 林豐富
附錄論罪科刑法條
刑法第231 條第1 項（意圖營利容留性交罪）
意圖使男女與他人為性交或猥褻之行為，而引誘、容留或媒介以
營利者，處5 年以下有期徒刑，得併科10萬元以下罰金。以詐術
犯之者，亦同。

附件：99年度偵字第21082 號起訴書
臺灣高雄地方法院檢察署檢察官起訴書
                                     99年度偵字第21082號
    被      告  乙○○  男  54歲（民國○○年○○月○○日生）
                        籍設高雄縣大寮鄉○○村○○路102
                            號
                        現居高雄市前金區○○○路234號8樓
                            之5
                        國民身分證統一編號：Ｚ000000000號
上列被告因妨害風化案件，業經偵查終結，認應提起公訴，茲將
犯罪事實及證據並所犯法條分敘如下：
        犯罪事實
一、乙○○係址設高雄市前金區○○○路172號「夜城茶藝館」
    負責人，意圖使女子與他人為性交行為，並基於媒介、容留
    女子與他人為性交行為以營利之犯意，自民國95年7月5日起
    迄同年8月10日17時5分止，在上址媒介、容留朱曉莉、陳佳
    惠與不特定之男客為性交易行為，由女子為男客作撫摸後，
    再以口交男客生殖器直到射精為止，每節60分鐘，代價新臺
    幣（下同）1, 500元，店家從中抽取800元以營利，餘由小
    姐所得。嗣於95年8月10日17時許5分，經警持搜索票當場查
    獲朱曉莉與李強、陳佳惠與林培雄分別共處在上址3樓10號
    、13號房間，並扣得警報遙控器、遙控器各1個、未使用之
    保險套9枚、週轉金1萬1千700元。
二、案經高雄市政府警察局新興分局報告偵辦。
        證據並所犯法條
一、上開犯罪事實，業據被告乙○○坦承不諱，核與證人朱曉莉
    、陳佳惠、林培雄證述情節相符，並有上開扣案物品可資佐
    證，足認被告自白與事實相符。本件事證明確，被告罪嫌堪
    以認定。
二、核被告乙○○所為，係犯刑法第231條第1項以營利媒介、容
    留性交罪嫌。另被告媒介後又容留女子為性交之行為，媒介
    之低度行為，應為容留之高度行為所吸收，不另論罪。又扣
    案之警報遙控器、遙控器各1個、未使用之保險套9 枚、週
    轉金11,700元，為被告所有，且供犯罪所用與犯罪預備之物
    及犯罪所得之物，請依刑法第38條第2款、第3款宣告沒收。
三、依刑事訴訟法第251條第1項提起公訴。
    此    致
臺灣高雄地方法院
中    華    民    國    99    年    6    月    28    日
                              檢察官 甲○○
上正本證明與原本無異
中    華    民    國    99    年    7     月    20    日
                              書記官 王曉雲
參考法條：
中華民國刑法第231條
（圖利使人為性交或猥褻罪）
意圖使男女與他人為性交或猥褻之行為，而引誘、容留或媒介以
營利者，處5年以下有期徒刑，得併科10萬元以下罰金。以詐術
犯之者，亦同。公務員包庇他人犯前項之罪者，依前項之規定加
重其刑至二分之一。

司法院資訊處製作；財團法人民間司法改革基金會備份。
